臺灣臺中地方法院民事判決
108年度重訴字第504號
原      告  賴宥任  

訴訟代理人  陳琮涼律師
            洪嘉威律師
            李思怡律師
            胡伯安律師
被      告  朱哲毅  
訴訟代理人  江銘栗律師
上列當事人間損害賠償等事件，經原告提起刑事附帶民事訴訟（
本院108年度交簡上附民字第14號），本院於民國111年3月11日
言詞辯論終結，判決如下：
    主    文
被告應給付原告新臺幣1,584,596元，及自民國108年5月16日起
至清償日止，按週年利率5%計算之利息。
原告其餘之訴駁回。
訴訟費用由被告負擔20%，餘由原告負擔。
本判決原告勝訴部分得假執行；但被告如以新臺幣1,584,596元
為原告預供擔保後，得免為假執行。
原告其餘假執行之聲請駁回。
    事實及理由
壹、程序事項
一、按修正之民事訴訟法簡易訴訟程序，依本施行法第12條第10
    項公告施行後，於修正前已繫屬之事件，未經終局裁判者，
    其法院管轄權及審理程序，適用修正後之規定，民事訴訟法
    施行法第4條之1第1款定有明文。而依修正後民事訴訟法第4
    27條第2項第11款規定，本於道路交通事故有所請求而涉訟
    者，不問其標的金額或價額，應一律適用簡易程序。經查，
    本件原告主張因兩造發生車禍，致原告受有損害，並訴請被
    告賠償損害，揆諸上開說明，屬修正後民事訴訟法第427條
    第2項第11款規定之簡易訴訟事件。次按對於第一審刑事簡
    易判決向地方法院刑事合議庭提起上訴後，被害人始提起刑
    事附帶民事訴訟，而經該刑事庭以附帶民事訴訟確係繁雜，
    非經長久時日不能終結其審判，以裁定移送於該法院民事庭
    者，其所謂法院民事庭，自指第二審之地方法院民事合議庭
    而言（臺灣高等法院暨所屬法院104年法律座談會民事類第4
    2號提案研討結果參照）；因犯罪而受損害之人於地方法院
    刑事簡易訴訟程序第二審提起附帶民事訴訟，裁定移送民事
    庭時，應移送該地方法院民事庭依民事簡易第二審訴訟程序
    審理之（辦理民事訴訟事件應行注意事項第199條）。查本
    件原告係於本院刑事庭108年度交簡上字第73號刑事案件審
    理中（刑事簡易程序第二審），提起附帶民事訴訟事件（10
    8年度交簡上附民字第14號），本院刑事庭合議庭裁定移送
    本院民事庭，依據上開說明，自應由本院民事合議庭依民事
    簡易第二審訴訟程序審理，合先敘明。
貳、實體事項 
一、原告主張：
  ㈠被告於民國106年12月14日19時37分許，駕駛車牌號碼000-00
    00號自小客車，沿臺中市西區五權路由復興路往三民西路方
    向行駛於快車道上，行經三民路與五權路交岔路口時，其原
    應注意汽車行駛至交岔路口，在設有劃分島劃分快慢車道之
    道路，在快車道行駛之車輛不得右轉彎，且上開交岔路口設
    有快車道禁止右轉之交通標誌，而依當時天候為晴，夜間自
    然光線，路面鋪裝柏油、乾燥無缺陷亦無障礙物，視距良好
    ，並無不能注意之情形，竟疏未注意而違規右轉，正駛入三
    民路往自由路方向行駛。適有原告騎乘車牌號碼000-0000號
    普通重型機車，沿同路段行駛在五權路上機車專用道之慢車
    道上由復興路往三民西路方向直行，亦未注意該路段速限50
    公里而超速行駛，見被告駕駛上開自用小客車違規右轉，閃
    煞不即發生擦撞，原告因此受有右肱骨遠端關節面粉碎性移
    位性骨折之傷害。被告對於本案事故發生有過失責任，業經
    臺灣臺中檢察署提起公訴，並經本院107年度交簡字第716號
    刑事簡易判決判處有罪在案。爰依民法第184條第1項前段、
    第2項、第193條第1項、第195條等規定，請求被告賠償損害
    。
  ㈡茲將原告所受各項損害，臚列於下：
  ⒈醫療費用新臺幣（下同）70,347元：原告因系爭車禍發生至
    今，已支出醫療費用合計70,347元，有提出收據為證(本院
    卷第77頁)。
  ⒉看護費用163,200元：系爭車禍致原告右肢受有嚴重失能之
　  傷害，讓原告日常生活無法自理，需專人看護之情形，有臺
　　中醫院出具之診斷證明書可證(參見交簡上附民卷第13頁)，
    參酌目前全日看護費用為每日2400元，請求受傷當日(106年
    12月14日)、住院期間(106年12月15日至106年12月21日)、
    以及出院後2個月之看護費用共16萬3200元(計算式：2,400*
    68=163,200元)。
  ⒊勞動力減損金額6,780,366元：原告於系爭車禍前任職於佳和
    油漆工程行，依證人陳靜慧所述薪資及原告提出之薪資袋告
    為68年2月26日出生，計算至自本事故發生至原告強制退休
    年齡65歲，原告受有減少勞動能力之損害，請求6,780,366
    元。
  ⒋精神慰撫金800,134元。
  ㈢聲明：
  ⒈被告應給付原告7,814,047元，及自108年5月15日起至清償日
    止，按週年利率百分之5 計算之利息。
  ⒉願供擔保，請准宣告假執行。 
二、被告方面：
　㈠對刑事一二審調查之事實不爭執，系爭事故致原告受有系爭
    傷害無意見，惟系爭事故之發生，原告亦與有過失，原告應
    負擔40%之與有過失責任。
　㈡原告請求之費用：
　⒈醫療費用部分：僅承認670,677元。
　⒉看護費用部分：原告須看護時間為住院期間8日，此部分以每
    日2,400元計算，計19,200元，並無意見(被告言詞辯論旨狀
    記載住院7日，但其記載之期間106/12/14-106/12/21實際上
    為8日，且其不爭執之金額19,200元是以2,400元乘以8日計
    算，故7日應屬誤載)。然原告出院後60天雖須看護，但依診
    斷書記載出院時之傷勢：右肘右腕活動受限，右手手指活動
    困難，無法自主活動，顯見除右手外其他身體活動完全正常
    ，並非日常生活完全無法自理，原告應無全日看護必要，因
    此只需半日看護即每日1,200元計算看護費用，即72,000元
    為合理，共計原告看護費用之請求91,200元範圍內之請求為
    合理，。
　⒊勞動力減損部分：提出原告生活照，其中原告右手肩肘腕關
    節並非如鑑定報告所示肌力0分，自由活動度0度，而是能做
    拍照，開車等行為，因此勞動力並未減損，應駁回此部分之
    請求。
  ⒋精神慰撫金部分：過高並不合理，且原告住院時，被告每日
    有慰問，並有給慰問金2000元，應予扣除。
  ㈢訴之聲明：⒈原告之訴駁回。⒉如受不利益判決，願供擔保請
    准宣告免予假執行。
三、得心證之理由：
  ㈠原告主張本件交通事故發生經過並致其受有系爭傷害等節，
    業據提出臺中醫院診斷證明書及醫療收據為證（見交簡上附
    民卷第13至29頁），並經本院依職權調取本件交通事故之刑
    事案卷即本院刑事庭108年度交簡上字第73號全卷核閱無訛
    ，復為被告所不爭執，堪信為真實。
  ㈡按駕駛人駕駛汽車，應遵守道路交通標誌、標線、號誌之指
    示，汽車行駛至交岔路口，在設有劃分快慢車道之道路，在
    快車道行駛之車輛不得右轉彎，道路交通安全規則第90條、
    第102條第1項第6款分別訂有明文，上開交通法規所課予之
    注意義務，恆為車輛駕駛人之基本認知與技術；而本件交通
    事故發生當時，夜間自然光線、路面鋪裝柏油、乾燥無缺陷
    、亦無障礙物及視距良好等情，有道路交通事故調查報告表
    可明（臺灣臺中地方檢察署民國107年度偵字第18382號卷第
    16頁），並無不能注意情事，被告竟疏未注意車前狀況而肇
    致本件交通事故，其有過失甚明。益見被告就本件交通事故
    之發生確有過失。另按行車速度，依速限標誌或標線之規定
    ，無速限標誌或標線者，應依下列規定：一、行車時速不得
    超過50公里。但在設有快慢車道分隔線之慢車道，時速不得
    超過40公里，未劃設車道線、行車分向線或分向限制線之道
    路，時速不得超過30公里。亦為道路交通安全規則第93條第
    1項第1款所明訂，原告在偵訊中自承其時速為60公里，然其
    行駛於有快慢車道分隔線之慢車道，速限應為時速40公里，
    若能遵照速限行駛，應可增加反應時間而有避免本件車禍之
    可能，故原告就本件車禍之發生與有過失。本院審酌被告係
    違反標示在禁止右轉之快車道逕行右轉，所生之風險甚高，
    而原告係在慢車道行進，對於在其左方右轉而來之車輛較難
    以察覺，故車禍應由被告負70%責任，原告負30%責任。
  ㈢次按因故意或過失，不法侵害他人之權利者，負損害賠償責
    任；汽車、機車或其他非依軌道行駛之動力車輛，在使用中
    加損害於他人者，駕駛人應賠償因此所生之損害；不法侵害
    他人之身體或健康者，對於被害人因此喪失或減少勞動能力
    ，或增加生活上之需要時，應負損害賠償責任；不法侵害他
    人之身體、健康而情節重大者，被害人雖非財產上之損害，
    亦得請求賠償相當之金額，民法第184條第1項前段、第191
    條之2前段、第193條第1項、第195條第1項前段分別定有明
    文。原告因被告前開駕駛過失行為致受損害，自得依前揭規
    定請求被告負損害賠償責任。茲就原告請求之項目及金額審
    酌如下：
  ⒈醫療費用：原告主張其為治療系爭傷害且須持續復健，迄至
    本件言詞辯論終結前，業已支出醫療費用70,347元，業據其
    提出醫療收據為憑（見交簡上附民卷第13-29頁、本院卷第7
    7-79頁）；此部分支出核屬治療系爭傷害且維持身體機能所
    必要，應予准許。
  ⒉看護費用：原告主張需看護期間68日，每日2,400元，共計16
    3,200元。被告就住院期間8日之19,200元不爭執，但抗辯其
    餘60日僅需半日看護。經本院函詢衛生福利部臺中醫院（下
    稱臺中醫院），主治醫師表示原告右肘功能受損，生活自理
    能力受影響，所以有半日看護之必要（見本院108重訴字第5
    04號卷第101頁），則僅有半日看護之費用為必要費用，依
    原告主張全日看護費用為每日2,400元，故半日看護費用以
    每日1,200元計算，出院後2個月即60日之看護費用為72,000
    元(1,200×60=72,000)，加計被告不爭執之19,200元，共計9
    1,200元（19,200+72,000＝91,200）屬原告因系爭傷害所增
    加生活上需要之支出，應予准許；逾此範圍之請求，則屬無
    據。
  ⒊勞動力減損部分：
　⑴原告主張因系爭傷害，受有右肘、右腕活動能力受限，以及
    右手手指活動困難，無法自主活動等嚴重傷勢，符合勞工保
    險失能給付標準附表11－33（一上肢三大關節中，有二大關
    節遺存顯著運動失能者）、11－47（一手五指均喪失機能者
    ），原告所受傷害屬勞工保險條例失能給付標準失能等級第
    8級，其勞動能力滅少比例61.52%，依薪資袋及可知原告106
    年9、10月月薪各為53,000元、5,5000元，平均54,000元，
    原告自106年12月14日起至年滿65歲止，依霍夫曼式計算法
    扣除中間利息（首期給付不扣除中間利息）核計其金額6,78
    0,366元。
　⑵經本院送請臺灣榮民總醫院（下稱臺中榮總）鑑定，該院以
    復健科醫師為鑑定人，以109年6月29日中榮醫企字第109420
    2081號函出具鑑定書記載「賴員目前右側肩、肘、腕關節皆
    有明顯無力症狀，肌力0分，自動活動度0度。其嚴重程度符
    合勞保失能給付標準第11-26項『一上肢喪失機能者』，失能
    等級第六級」(見本院卷第155-157頁)。然被告抗辯：由原
    告臉書資料其目前可自拍、並以右側使用腰包可見右手已能
    運用自如，日常生活已無障礙，否認原告有勞動能力減損，
    並提出原告臉書照片為證（見本院卷第179-188頁）。經本
    院再將被告提出之上開照片送請臺中榮總說明鑑定之檢測方
    式，及原告之狀況若如原鑑定書所載，是否可能做出照片內
    之動作，該院提出補充鑑定書表示「鑑定時由當事人配合醫
    師指令做出相關動作，再由醫師判斷其肌力...2018/07/14
    臉書照片顯示其腕關節及肘關節肌力應有三分以上。其餘照
    片則無法證實其右上肢肌力為何。由於勞保失能給付標準要
    求病患主動動作以示其『自動關節角度』，且一般醫學檢查皆
    本於正常良好之醫病互信基礎，故若當事人有刻意隱瞞之情
    事，則有可能無法正確判斷。」等語（見本院卷第215頁）
    。就此原告表示依其於臺中醫院就診記錄中神經傳導檢查報
    告，其右手確有神經損傷等語，經本院函詢臺中醫院，該院
    表示「神經傳導檢查原理係藉由電擊刺激器，刺激末梢神經
    ，然後記錄神經對刺激的反應能力及傳導速度，再依此判斷
    神經的傳導功能是否正常。此檢查不受受測者的意識影響。
    根據檢查結果顯示，原告右上肢三大神經主幹皆有損傷。該
    檢查是在急性期施行的，建議追蹤檢查及復健治療一年以上
    才能判定最終神經功能」（見本院卷第283頁）。本院乃再
    請臺中榮總安排神經內科醫師對原告進行神經傳導相關檢查
    並據此判斷對原告右手功能會造成何種影響，但原告僅至臺
    中榮總門診，之後並未進行神經傳導相關檢查，並具狀表示
    其身心俱疲難以負荷，應以原鑑定為準，無再鑑定之必要等
    語（見本院卷第325頁），故並未完成第二次鑑定。
　⑶按當事人主張有利於己之事實者，就其事實有舉證之責任，
    民事訴訟法第277條前段定有明文。又民事訴訟如係由原告
    主張權利者，應先由原告負舉證之責，若原告先不能舉證，
    以證實自己主張事實為真實，則被告就其抗辯事實即令不能
    舉證，或其所舉證據尚有疵累，亦應駁回原告之請求（最高
    法院100年度台上字第415號判決意旨參照)。查臺中榮總109
    年6月29日中榮醫企字第1094202081號函所附鑑定書雖認原
    告右側肩肘腕關節皆有明顯無力症狀，肌力0分，自動活動
    度為0度，及嚴重程度符合勞保失能給付標準第11-26項「一
    上肢喪失機能者」失能等級為六級。然再檢視原告107年7月
    14日PO出照片後，補充鑑定即認為原告右側肘關節、腕關節
    肌力應有3分以上，且表示：一般醫學檢查皆本於正常良好
    之醫病互信基礎，故若當事人有刻意隱瞞之情事，則有可能
    無法正確判斷等語，可見原鑑定書之檢查方式可能受到原告
    自身之影響，則原告右手傷勢是否確實已達原鑑定書認定肩
    肘腕關節均「肌力0分，自動活動度為0度」之程度，仍有可
    疑。原告雖主張107年7月14日貼出之照片為之前所拍攝，只
    是當時貼出云云。然一般臉書更新各種動態或大頭貼，多是
    即時拍攝照片上傳與朋友分享，通常不會張貼舊照片，除非
    特別有某種原因需要分享舊照片，此時大都會說明此為何時
    舊照，為何張貼。故原告主張照片是先前拍攝，是否可採，
    已屬可疑。況除該107年7月14日貼出之照片外，被告所提原
    告其餘照片，雖臺中榮總表示無法判斷，然由原告照片活動
    情節可斷定原告右手仍保有相當功能，始能完成照片所示相
    關活動，例如107年5月22日右手持筷子拍攝滷肉飯之照片及
    107年9月26日照片原告在外用餐右手持筷子將菜餚挾起又右
    手停半空已備拍攝之動作（見本院卷第180、184頁），若原
    告確實如鑑定報告認定肩肘腕關節均「肌力0分，自動活動
    度為0度」，則其右手應該完全無法自主彎曲，亦無法使力
    ，豈有可能做出上開照片所示之動作？又107年2月9日日右
    手持手機自拍刷卡明細及107年7月11日日照片颱風天還要出
    門照片（見本院卷第182、187頁），可見原告右手尚可舉起
    手機自拍或拍攝刷卡單，原告主張其勞動能力減損程度達勞
    工保險失能給付標準附表11－33（一上肢三大關節中，有二
    大關節遺存顯著運動失能者）、11－47（一手五指均喪失機
    能者），舉證尚有不足。
　⑷本院審酌臺中醫院回函表示原告右上肢三大神經主幹皆有損
    傷，已如前述，應可認定原告確有受傷，而臺中榮總原鑑定
    書認為原告右上肢三大關節均有顯著運動失能，嗣再以補充
    鑑定認為照片顯示其腕關節及肘關節肌力應有三分以上，則
    依目前卷存證據，應僅能證明其肩關節遺存顯著運動失能，
    即屬勞工保險失能給付標準附表11－34（一上肢三大關節中
    ，有一大關節遺存顯著運動失能者），其給付等級為11級。
    按勞工保險失能給付標準表，經過專家綜合各種失能情形並
    參酌日本規定作成，具有相當之客觀性（最高法院90年度台
    上字第1045號判決參照），該表關於身體障害狀態及失能等
    級之分類，雖係針對勞工保險給付所為之規定，但針對一般
    損害賠償，不失為重要之參考標準。又該表所載失能等級雖
    有15級，但第1級、第2級、第3級依該表所載之身體殘害狀
    態均為終身不能從事任何工作，故為百分之百喪失勞動能力
    ，扣除第2級、第3級後，實際僅有13級，每一級差距為100%
    ÷13＝7.69%，而以7.69%為第15級，往上計算每級均加7.69%
    。則原告依勞保失能給付標準為失能等級11，距離第15級共
    有4級，故其勞動能力減損程度即為38.45%（7.69%+【7.69%
    ×4】＝38.45%）。　
　⑸原告雖主張其受傷時每月薪資為54,000元，並提出佳和油漆
    工程行薪資袋為證（見本院卷第81頁）。然為被告否認薪資
    袋之真正。而證人即佳和油漆工程行負責人陳靜慧於本院準
    備程序中證稱：佳和油漆工程行是伊家人經營，原告在那裡
    工作是粉刷與防水工程，原告是臨時工不是固定的，有需要
    工時，才請他來，一天薪資2400元，當天結算給付原告。原
    告後來有出車禍一段時間沒有過來工作，但後來比較輕鬆一
    點的工作也是偶爾會過來工作，右手沒有辦法，要用左手做
    。一個月請原告過來幾次無法確定，要看工作多與少，差不
    多一個月至少有十天。多的時候大概20天左右。本院卷81頁
    薪資袋是否是伊工程行的薪資袋伊無法確認，106年不是伊
    經手，但這個薪資袋像是工程行在用的薪資袋，上面是否正
    確伊不敢確認。伊在工程行的工作內容是幫忙估價，請領款
    。對工程領款時不會請工人簽名，當天給他錢就結算，不會
    簽名等語（見本院卷第287-291頁）。是證人陳靜慧不僅無
    法確認薪資袋是否為佳和油漆行之薪資袋，亦無法確認上面
    記載是否正確，且依證人陳靜慧證詞領款時不會請工人簽名
    ，當天給錢就結算，則是否需要每月使用薪資袋交付薪水，
    亦有可疑。又原告起訴時主張其每月薪資為22,000元，有刑
    事附帶民事賠償起訴狀在卷可稽（見附民卷第9頁），與其
    移送民事庭後主張不符，已有自相矛盾之處。且原告稅務電
    子閘門資料並無任何所得之記錄，倘若原告確有每月5萬餘
    元之薪資收入，應該需要申報所得稅。是依卷內證據，尚不
    能證明原告確實每月薪資54,000元，而被告不爭執原告起訴
    狀主張之薪資即每月22,000元，本院即以此計算原告之月薪
    。
　⑹原告月薪22,000元，勞動能力減損程度38.45%，每月減損數
    額為8,459元（22,000×38.45%＝8,459），原告自106年12月1
    4日起至年滿65歲止，依霍夫曼式計算法扣除中間利息（首
    期給付不扣除中間利息）核計其金額為1,702,071元【計算
    方式為：8,459×201.00000000+(8,459×0.00000000)×(201.0
    0000000-000.00000000)=1,702,070.0000000000。其中201.
    00000000為月別單利(5/12)%第314月霍夫曼累計係數，201.
    00000000為月別單利(5/12)%第315月霍夫曼累計係數，0.00
    000000為未滿一月部分折算月數之比例(11/29=0.00000000)
    。採四捨五入，元以下進位】。原告逾此範圍之請求，不應
    准許。
  ⒋精神慰撫金：按被害人因身體、健康受侵害，致受有非財產
    上之損害者，雖亦得請求賠償，惟酌定精神慰撫金之多寡時
    ，應斟酌被害人及加害人雙方之身份、資力、經濟狀況、加
    害程度、被害人所受痛苦及及其他各種情形，以核定相當之
    數額。原告因本件交通事故致受系爭傷害，右手未能完全康
    復，且須長期復健以維持身體機能，日常活動不便，精神上
    受有相當程度之痛苦，自堪肯認。經審酌兩造稅務電子閘門
    財產所所顯示財產資料（見本院卷第27-46、355-393頁），
    綜以兩造之身份、地位、經濟能力，以及原告因此遭受精神
    上痛苦之程度等一切情狀，因認原告請求被告賠償其非財產
    上之損害400,000元，尚屬公允，應予准許。逾此範圍之請
    求，不應准許。
  ⒌據此計算，原告所受之損害合計為7,302,043元(醫療費用70,
    437元＋看護費用91,200元＋勞動力減損1,702,071元＋精神慰
    撫金400,000元＝2,263,708元)。
  ㈣復按損害之發生或擴大，被害人與有過失者，法院得減輕賠
    償金額，或免除之，民法第217條第1項定有明文。經查，原
    告就本件車禍應負擔30％過失責任，已如前述，扣除其與有
    過失部分後，原告得請求之賠償金額為1,584,596元(2,263,
    708×70％＝1,584,596)。另被告抗辯其曾給付原告2000元慰問
    金云云，為原告所否認，被告亦未提出任何證據證明，此抗
    辯不足採取，附此敘明。
　㈤按給付有確定期限者，債務人自期限屆滿時起，負遲延責任
    。給付無確定期限者，債務人於債權人得請求給付時，經其
    催告而未為給付，自受催告時起，負遲延責任。其經債權人
    起訴而送達訴狀，或依督促程序送達支付命令，或為其他相
    類之行為者，與催告有同一之效力。民法第229條第1項、第
    2項定有明文。又遲延之債務，以支付金錢為標的者，債權
    人得請求依法定利率計算之遲延利息。但約定利率較高者，
    仍從其約定利率。應付利息之債務，其利率未經約定，亦無
    法律可據者，週年利率為百分之5，民法第233條第1項、第2
    03條亦有明文。本件原告對被告之損害賠償債權，核屬無確
    定期限之給付，經原告起訴而起訴狀於108年5月15日送達被
    告，有送達證書可憑（見附民卷第33頁），被告迄未給付，
    當應負遲延責任。是原告請求自起訴狀繕本送達被告翌日即
    108年5月16日起，按週年利率5%計算之遲延利息，核無不合
    。　
四、綜上所述，原告依侵權行為損害賠償法律關係，請求被告給
    付1,584,596元，及自108年5月16日起至清償日止，按週年
    利率百分之5 計算之利息。為有理由，應予准許；逾此部分
    之請求，為無理由，不應准許。
五、本件係本於道路交通事故有所請求而涉訟，依民事訴訟法第
    389條第1項第3款之規定，就原告勝訴部分，應依職權宣告
    假執行。被告陳明願供擔保，聲請宣告免為假執行，就原告
    勝訴部分，經核於法並無不合，爰酌定相當擔保金額予以准
    許。至原告其餘假執行之聲請，因訴之駁回而失所附麗，應
    併予駁回。
六、本件事證已臻明確，兩造其餘攻擊防禦方法及所提證據，經
    本院斟酌後，核與判決結果不生影響，爰不逐一論列，附此
    敘明。
七、訴訟費用負擔之依據：民事訴訟法第79條。
中　　華　　民　　國　　111 　年　　4 　　月　　8　　日
                  民事第五庭審判長法  官  陳文爵

                                  法  官  陳盈睿

                                  法  官  王奕勛
以上正本係照原本作成。　
如不服本判決，應於送達後20日內，以判決違背法令為理由，向
本院提出上訴狀並表明上訴理由（上訴理由應表明：一、原判決
所違背之法令及其具體內容；二、依訴訟資料可認為原判決有違
背法令之具體事實），如於本判決宣示後送達前提起上訴者，應
於判決送達後20日內補提上訴理由書（須附繕本）。
中　　華　　民　　國　　111 　年　　4 　　月　　8 　　日
                                   書記官  高偉庭